【裁判字號】    95,易,323
【裁判日期】    950731
【裁判案由】    竊盜
【裁判全文】
臺灣雲林地方法院刑事判決               95年度易字第323號
公  訴  人  臺灣雲林地方法院檢察署檢察官
被      告  甲○○
上列被告因竊盜案件，經檢察官聲請簡易判決處刑（95年度偵字
第2448號），本院北港簡易庭認為應依通常程序審理（簡易庭案
號：95年度港簡字第249 號），移送本院刑事庭，於本院準備程
序進行中，被告就被訴事實為有罪之陳述，經合議庭裁定由受命
法官獨任進行簡式審判程序，本院判決如下：
    主  文
甲○○連續犯攜帶兇器竊盜罪，處有期徒刑捌月，緩刑貳年。未
扣案之剪刀壹支沒收之。
    事  實  及  理  由
一、犯罪事實：
  (一)甲○○意圖為自己不法所有之概括犯意，自民國（下同）94
    年初某日起至95年3 月間某日止，在雲林縣北港鎮、虎尾鎮
    及嘉義縣等地，多次利用其從事水電工作，為客戶接電之便
    ，持其所有客觀上足對人之生命、身體、安全構成威脅，具
    有危險性而可認為兇器之剪刀1 支（未扣案），竊取台灣電
    力公司雲林區營業處所管理之電纜線，累計約有20餘次，並
    共竊得重約2.5 公斤之銅線。嗣於95年4 月19日下午1 時許
    ，甲○○將上揭銅線持往北港鎮○○路○街段48之3 地號盧
    茂雄（另以簡易判決處刑）開設之資源回收場，以約新臺幣
    300 元之價格變賣得利。
  (二)案經雲林縣警察局北港分局報告臺灣雲林地方法院檢察署檢
    察官偵查起訴。
二、證據名稱：
  (一)被告甲○○於警詢筆錄、檢察官訊問筆錄及本院審判中之自
    白供述。
  (二)證人即台灣電力公司北港服務所配電線路裝修員陳英春於警
    詢筆錄中之證述。
  (三)贓物認領保管單1張。
  (四)查贓及贓物照片11張
  (五)共同被告盧茂雄於警詢筆錄、檢察官訊問筆錄之供述。
三、論罪科刑之理由：
  (一)按行為後法律有變更者，適用行為時之法律。但行為後之法
    律有利於行為人者，適用最有利於行為人之法律，刑法第2
    條第1 項定有明文。查被告行為後之刑法部分條文業於94年
    2 月2 日，經總統以華總一義字第09400014901 號令修正公
    布，並自95年7 月1 日施行。而按被告行為時之刑法第56條
    規定：「連續數行為而犯同一之罪名者，以一罪論。但得加
    重其刑至二分之一」，新法則予刪除。依上揭新舊法之規定
    觀之，被告行為時之刑法第56條連續犯規定，係以一罪論，
    但得加重其刑至二分之一，新法予以刪除，自應論以數罪，
    經比較新舊法結果，顯以被告行為時刑法即舊法第56條之規
    定，較有利於被告，故依刑法第2 條第1 項前段之規定，自
    應適用行為時法即舊法之規定。
  (二)核被告甲○○所為，係犯刑法第321 條第1 項第3 款之加重
    竊盜罪。
  (三)被告先後多次竊盜之犯行，時間緊接，觸犯構成犯罪要件相
    同之罪名，顯係基於概括犯意反覆為之，為連續犯，應依修
    正前之刑法第56條之規定，論以一罪，並加重其刑。
  (四)次按刑法第74條有關緩刑之規定，固亦併於94年2 月2 日，
    經總統以華總一義字第09400014901 號令修正公布，並自95
    年7 月1 日施行，惟依最高法院95年第8 次刑事庭會議第7
    點決議：「犯罪在新法施行前，新法施行後，緩刑之宣告，
    應適用新法第74條之規定」意旨，關於緩刑規定，自應適用
    修正後之刑法第74條，毋庸再為新舊法之比較。爰審酌被告
    並無前科，犯後坦承不諱，態度良好，業已賠償台灣電力公
    司雲林區營業處損失，並達成和解，且其從事水電工作已十
    餘年，具甲種電匠資格，有電匠考驗合格證影本1 張、臺灣
    高等法院被告前案紀錄表及和解書1 張等附卷可參，其因從
    事水電工作時，一時貪圖小利，將接電而剪除之餘線據為已
    有，所得不多，犯罪刑態非如一般竊取電纜線，並同時破壞
    輸電設備者之惡劣，又與妻同住，生活尚稱單純等一切情狀
    ，量處如主文所示之刑。本院並認其經此偵、審程序及刑之
    宣告，諒應知所警惕，而無再犯之虞，故認為其所受刑之宣
    告以暫不執行為適當，併予宣告緩刑2 年，以勵自新。
  (五)未扣案之剪刀1 支係被告所有供犯本罪所用之物，尚未滅失
    ，業據其供明在卷，參照最高法院95年第8 次刑事庭會議第
    1 點之5 決議：「從刑附屬於主刑，除法律有特別規定者外
    ，依主刑所適用之法律」意旨，應依修正前刑法第38條第1
    項第2 款之規定，宣告沒收之。
四、適用之法律：
  (一)刑事訴訟法第273 條之1 第1 項、第299 條第1 項前段、第
    310 條之2 、第454 條第1 項。
  (二)刑法第321條第1項第3款。
  (三)95年7 月1 日修正施行後之刑法第2 條第1 項前段、第74條
    第1 項第1 款；修正施行前之刑法第38條第1 項第2 款、第
    56條。
本案經檢察官葉建成到庭執行職務。
中    華    民    國    95    年    7     月    31    日
                  刑事第四庭  法  官  吳基華
以上正本證明與原本無異。
如不服本判決，應於判決收受後10日內，向本院提出上訴狀（須
附繕本）。
                              書記官  黃秋萍
中    華    民    國    95    年    7     月    31    日
附記論罪法條全文：刑法第321條第1項第3款。
中華民國刑法第321條
（加重竊盜罪）
犯竊盜罪而有左列情形之一者，處 6 月以上、 5 年以下有期徒
刑：
一  於夜間侵入住宅或有人居住之建築物、船艦或隱匿其內而犯
    之者。
二  毀越門扇、牆垣或其他安全設備而犯之者。
三  攜帶兇器而犯之者。
四  結夥三人以上而犯之者。
五  乘火災、水災或其他災害之際而犯之者。
六  在車站或埠頭而犯之者。
前項之未遂犯罰之。


司法院資訊處製作；財團法人民間司法改革基金會備份。
